【裁判字號】    95,附民上,54
【裁判日期】    951107
【裁判案由】    偽造文書
【裁判全文】
臺灣高等法院刑事附帶民事訴訟判決    95年度附民上字第54號
上  訴  人
即  原  告  甲丁○○○○律師事務所
兼上一人
法定代裡人  ｙ○○
上  訴  人
即  原  告  Ｂ○○○○、卡其他、史賓塞與吞那MAF公司
            Higberge.
            ）
法定代理人  宙○○K.HUn.
被  上訴人
即  被  告  丑  ○
            波土力克Char.
            甲○○Rober.
            子○○Ann L.
            昆John Qu.
            寅○○等事務所（Bronson,Bronson & McKinnon）
兼上一人
法定代理人  ａ  ○Sheld.
被  上訴人
即  被  告  ｈ  ○Mary .
            天○○Erik .
            庚○○等聯合律師事務所（Chubbuc,Chubbuc,Blew
            & Curan）
兼上一人
法定代理人  庚○○Gary .
被  上訴人
即  被  告  壬○○Antho.
            午○○Ann M.
            丙○○Paul .
            Ｗ  ○Edwar.
            辛○○Antho.
            ｕ○○Micha.
            柯林法律事務所（Collier,Shannon,Rill & Scott
            ）
上  一  人
法定代理人  癸○○Willi.
被  上訴人
即  被  告  戌  ○Micha.
            卯○○○Robi.
            亥○○Willi.
            Ｖ  ○Micha.
            洋基通運股份有限公司（DHL Taiwan Crop.）
上  一  人
法定代理人  Ｘ○○
被  上訴人
即  被  告  柯林法律事務所（Collier,Shannon,Rill & Scott
            aka Colli.
法定代理人  Ｄ  ○Patri.
被  上訴人
即  被  告  美國國際貿易委員會（U.S Internationol Trade
            commissio.
法定代理人  未 ○Marci.
被  上訴人
即  被  告  申○○法律事務所（Schagrin & Associates）
法定代理人  申○○(Roger.
被  上訴人
即  被  告  Ｔ○○R.Ala.
            甲丙○Jeffr.
            美國商務部（U.S.A.Department of Commerce）
上  一  人
法定代理人  ｖ  ○Willi.
被  上訴人
即  被  告  美國國際貿易協助陪審團委員會（United States
            Court of .
法定代理人  Ｃ○○Domin.
被  上訴人
即  被  告  Ｕ○○等聯合事務所（MCGUIRE,WOODS,BATTLE & BO
            THE,LIP)
兼上一人
法定代理人 ｂ  ○Howar.
           Ｉ○○R.Ken.
           Ｅ  ○DionW.
           Ｌ○○John .
被  上訴人
即  被  告 Ｊ○○三世Joh.
           ｊ○○H.Sla.
           ｘ○○○
法定代理人 王必立（註：95 年度重附民字第 28 號判決載為
           ：丁○○）
被  上訴人
即  被  告  己○○○Chin.
法定代理人 王必立（註：95 年度重附民字第 28 號判決載為
           ：丁○○）
被  上訴人
即  被  告  加州律師通訊（California Lawyer）
法定代理人 Ａ○○Marc .
被  上訴人
即  被  告  加州律師雜誌（California Bar Journal）
法定代理人 Ａ○○Marc .
被  上訴人
即  被  告  國際通商法律事務所（BAKER & McKENZIE）
法定代理人 ｐ○○John .
被  上訴人
即  被  告  博欽法律事務所（Perkins Coie）
法定代理人 Ｑ○○
被  上訴人
即  被  告  博欽法律事務所（Perkins Coie）
法定代理人 Ｇ○Tara L.
被  上訴人
即  被  告  Ｆ○Paul M.
           酉○○
           博正法律事務所
兼上一人
法定代理人 ｋ○○
被  上訴人
即  被  告  路案承審檢察官（94上聲議2378）
           吳案承審檢察官（95上聲議1074）
           胡案承審檢察官（94上聲議4293）
           ｇ○○   台北市○○路一三一號
           台北地方法院
上  一  人
法定代理人 宇○○
被  上訴人
即  被  告 ｆ○○
           Ｋ  ○
           楊豐卿
           ｍ○○
           蔡炯燉
           戊○○
           地○○
           ｔ○○
           Ｐ○○
           ｏ○○
           Ｎ○○
           Ｏ○○
           甲乙○
           Ｒ○○
           Ｚ○○
           Ｙ○○   台北市○○街○段六號
           ｌ○○
           ｎ○○
           ｃ○○
           ｉ○○
           ｅ○○
           ｚ○○
           ｑ○○
           Ｈ○○
           辰○○
           甲甲○
           Ｍ○○
           ｒ○○
           Ｓ○○   台北縣土城市○○路一三八號
           ｓ○○
           ｗ○○
           玄○○
           ｄ○○
           巳○○
           黃○○   台北市○○區○○路一九O號
           乙○○
           李玉卿   台北市○○○路○段一巷一號
上列當事人間因偽造文書等附帶民訴案件，上訴人不服臺灣臺北
地方法院中華民國95年9月18日第一審附帶民訴判決（95年度附
民字第313號），提起上訴，於本院判決如下：
    主  文
上訴駁回。
    事  實
甲、上訴人方面：
一、聲明：
    (一)原判決撤銷。
    (二)請求判決如附件附帶民事起訴狀訴之聲明欄所載。
二、事實上陳述略稱：如附件附帶民事起訴狀訴之事實理由欄所
    載。
三、證據：援用刑事訴訟之證據。
乙、被上訴人方面：
    被上訴人未提出書狀，亦未作何陳述，惟依其在刑事訴訟之
    陳述，不承認有何侵權行為。
    理  由
一、按刑事訴訟諭知無罪或不受理之判決者，對於附帶民事訴
    訟部分，應以判決駁回原告之訴，刑事訴訟法第五百零三條
    第一項前段定有明文。
二、經查，本件原告自訴及追加被告薄正任等人偽造文書等案件
    ，業經臺灣臺北地方法院以93年度自更（一）字第17號判決
    本件自訴不受理，雖經自訴人提起上訴，已經本院於95年5
    月30日以95年度上訴字第179 5號判決上訴駁回在案，有該
    判決書附卷足憑。是揆之前開說明，則本案之原審駁回附帶
    民事訴訟部分，經核並無不合，上訴人猶提起上訴指摘原判
    決不當，求為判決如訴之聲明，為無理由，應予駁回。
三、據上論斷，應依刑事訴訟法第490條前段、第368條，判決如
    主文。
中    華    民    國    95    年    11    月    7     日
                  刑事第十六庭審判長法  官  葉騰瑞
                                    法  官  趙功恒
                                    法  官  莊明彰
以上正本證明與原本無異。
部分如不服本判決應於收受送達後十日內向本院提出上訴書狀，
其未敘述上訴之理由者並得於提起上訴後十日內向本院補提理由
書（均須按他造當事人之人數附繕本）。
本判決非對於刑事訴訟之判決有上訴時不得上訴。
                                    書記官  周素秋
中    華    民    國    95    年    11    月    7     日


司法院資訊處製作；財團法人民間司法改革基金會備份。
